【裁判字號】    95,台非,81
【裁判日期】    950413
【裁判案由】    違反槍砲彈藥刀械管制條例
【裁判全文】
最高法院刑事判決                九十五年度台非字第八一號
    上訴人  最高法院檢察署檢察總長
    被  告  甲○○
                    （另案在監執行）
上列上訴人因被告違反槍砲彈藥刀械管制條例案件，對於台灣台
南地方法院中華民國九十四年八月二十四日第一審確定判決（九
十四年度訴字第七０五號，起訴案號：台灣台南地方法院檢察署
九十四年度偵字第二二０一、六六五八號），認為部分違法，提
起非常上訴，本院判決如下：
    主  文
原判決關於違背法令部分撤銷。
    理  由
非常上訴理由稱：「按判決適用法則不當者，為違背法令。刑事
訴訟法第三百七十八條定有明文。經查，本件原確定判決認定被
告甲○○於民國九十三年六月間，在台南縣關廟某處，以新台幣
（以下同）二萬一千元之價格，向某姓名年籍不詳之人，購買具
殺傷力之仿 BERETTA廠84型半自動玩具手槍換裝土造金屬槍管改
造而成之手槍一支，及具殺傷力直徑八點八MM金屬彈頭之土造子
彈二顆，未經許可持有前開槍彈。嗣於九十四年二月二日上午七
時五十分許，經警持搜索票，前往台南市○○路四八五巷四十一
弄八號二樓王慶祥（另經判決確定）與被告甲○○之租屋處，執
行搜索，在被告甲○○之臥室內扣得改造手槍一支、土造子彈一
顆、鑽石硬度測試器一支及電子磅秤一台等物品之事實，乃認被
告甲○○一行為觸犯修正前槍砲彈藥刀械管制條例第十一條第四
項及同條例第十二條第四項之罪名，從一重依修正前槍砲彈藥刀
械管制條例第十一條第四項，未經許可持有其他可發射子彈具有
殺傷力之改造手槍罪，予以論罪科刑。惟查，原確定判決既認定
被告甲○○於九十三年六月間，在台南縣關廟某處，以二萬一千
元之價格，向某姓名年籍不詳之人購買上述槍彈，未經許可持有
。嗣於九十四年二月二日上午七時五十分許，始被查獲，則被告
至九十四年二月二日，仍持續持有前開槍彈之行為至灼。而槍砲
彈藥刀械管制條例於九十四年一月二十六日經總統以華總一義字
第０九四０００一０一０一號修正公布，並於同年一月二十八日
生效，被告所犯修正前槍砲彈藥刀械管制條例第十一條第四項，
業經刪除，是被告未經許可持有其他可發射子彈具有殺傷力之改
造手槍部分，本應適用修正生效之同條例第八條第四項論科，並
與同條例第十二條第四項為想像競合犯關係，再從一重槍砲彈藥
刀械管制條例第八條第四項處斷，始為適法。乃原判決竟比較新
舊法之規定，依較輕之舊法即槍砲彈藥刀械管制條例第十一條第
四項論處，自有判決適用法則不當之違法。案經確定，爰依刑事
訴訟法第四百四十一條、第四百四十三條規定提起非常上訴，以
資糾正。」等語。
本院按判決不適用法則或適用不當者，為違背法令，刑事訴訟法
第三百七十八條定有明文。又未經許可持有槍砲、彈藥，其持有
之繼續，為行為之繼續，至持有終了之時，均為一罪；倘持有行
為繼續中遇有法律變更，因其持有行為已繼續至新法施行後，即
應逕依新法論處，不生新舊法律之比較適用問題。再，槍砲彈藥
刀械管制條例於九十四年一月二十六日修正公布，同月二十八日
生效，修正前第十一條第四項之規定業經刪除，並與原第八條第
四項、第十條第四項合併修正移列為修正條文第八條第四項，且
提高刑度為三年以上十年以下有期徒刑，併科七百萬元以下罰金
。原判決認定被告於九十三年六月間，在台南縣關廟某處，向某
不詳姓名者購買具有殺傷力之仿 BERETTA廠84型半自動玩具手槍
換裝土造金屬槍管之改造手槍一支，及具有殺傷力八點八MM金屬
彈頭之土造子彈二發，未經許可而持有之，迄九十四年二月二日
經警查獲等情，則被告持有上開改造手槍之行為既繼續至修正槍
砲彈藥刀械管制條例公布生效之後，即應逕依修正後之規定論處
罪刑，始屬適法。乃原判決猶為新舊法律之比較，並適用修正前
槍砲彈藥刀械管制條例第十一條第四項之規定，而與同條例第十
二條第四項未經許可持有子彈部分，依想像競合之例，從一重論
被告以未經許可，持有其他可發射子彈具有殺傷力之改造手槍罪
，顯有判決適用法則不當之違背法令。案經確定，非常上訴意旨
執以指摘，洵有理由，因此項違法尚非不利於被告，應由本院將
原判決關於違背法令部分撤銷，以資糾正。
據上論結，應依刑事訴訟法第四百四十七條第一項第一款前段，
判決如主文。
中    華    民    國  九十五  年    四    月   十三   日
                      最高法院刑事第二庭
                          審判長法官  紀  俊  乾
                                法官  黃  正  興
                                法官  陳  東  誥
                                法官  池  啟  明
                                法官  劉  介  民
      本件正本證明與原本無異
                                      書  記  官
中    華    民    國  九十五  年    四    月   十七   日
                                                   ｍ


司法院資訊處製作；財團法人民間司法改革基金會備份。
